臺灣臺中地方法院刑事裁定
111年度單禁沒字第267號
聲  請  人  臺灣臺中地方檢察署檢察官
被      告  吳淑萍




上列聲請人因被告違反毒品危害防制條例案件，聲請單獨宣告沒
收（111年度聲沒字第170號），本院裁定如下：
    主    文
扣案如附表一所示之物均沒收銷燬之。扣案如附表二所示之物均
沒收之。
    理    由
一、聲請意旨略以：被告吳淑萍曾為下列施用毒品犯行：
  ㈠於民國109年5月21日1、2時許，在臺中市○○區○○路000巷00號
    住處內，以將甲基安非他命置入吸食器內再燒烤吸食其煙霧
    之方式，施用第二級毒品甲基安非他命1次。再於同日10時3
    5分許，在上址，以將海洛因摻入香菸再燒烤吸食其煙霧之
    方式，施用第一級毒品海洛因1次。該案扣得附表一編號11
    、12及附表二編號1、2所示之物。
  ㈡於109年8月20日9時許，在臺中市○區○○路0段000號地下1樓停
    車場內，以將甲基安非他命置入玻璃球內燒烤吸食其煙霧之
    方式，施用第二級毒品甲基安非他命1次，再以針筒注射方
    式，施用第一級毒品海洛因1次。該案扣得附表一編號9、10
    之物。
  ㈢於109年8月28日19時許，在其位於臺中市○○區○○路0巷0號1樓
    住處內，以針筒注射方式施用第一級毒品海洛因1次，再以
    將甲基安非他命置入吸食器內燒烤吸食其煙霧之方式，施用
    第二級毒品甲基安非他命1次。該案扣得附表一編號2至4及
    附表二編號3至8所示之物。
  ㈣於109年10月10日16時許，在彰化縣○○鎮○○○○○○○000號房內，
    以針筒注射方式施用第一級毒品海洛因1次，再以將甲基安
    非他命置入吸食器內燒烤吸食其煙霧之方式，施用第二級毒
    品甲基安非他命1次。該案扣得附表一編號5至8及附表二編
    號9至13所示之物。
  ㈤於109年8月25日11時30分許為警採尿時回溯96小時內之某時
    ，在不詳地點，以不詳方式，施用第一級毒品海洛因及第二
    級毒品甲基安非他命1次。該案扣得附表一編號1所示之物。
    上揭施用毒品犯行，因被告強制戒治執行完畢，經檢察官以
    111年度戒毒偵字第81、82、83、84、85號為不起訴處分確
    定，爰依刑法第40條第2項、毒品危害防制條例第18條第1項
    前段規定，聲請單獨宣告沒收銷燬上開扣案物等語。
二、按供犯罪所用、犯罪預備之物或犯罪所生之物，屬於犯罪行
    為人者，得沒收之。違禁物或專科沒收之物得單獨宣告沒收
    。第38條第2項之物，因事實上或法律上原因未能追訴犯罪
    行為人之犯罪或判決有罪者，得單獨宣告沒收。刑法第38條
    第2項前段、第40條第2項、第3項定有明文。次按查獲之第
    一級、第二級毒品及專供製造或施用第一級、第二級毒品之
    器具，不問屬於犯罪行為人與否，均沒收銷燬之，毒品危害
    防制條例第18條第1項前段定有明文。
三、經查，被告因上揭施用毒品案件，經強制戒治執行完畢，經
    檢察官以111年度戒毒偵字第81、82、83、84、85號為不起
    訴處分確定等情，有上開案件不起訴處分書在卷可憑。附表
    一所示之扣案物，分別經鑑定為第一級毒品海洛因或第二級
    毒品甲基安非他命等情，有衛生福利部草屯療養院109年9月
    14日草療鑑字第1090900113號鑑驗書（見109年度毒偵字第3
    807號卷第99頁，附表一編號1所示之物）、109年10月26日
    草療鑑字第1091000226號鑑驗書（見109年度毒偵字第3408
    號卷第345頁，附表一編號5至7所示之物）、法務部調查局
    濫用藥物實驗室110年1月21日調科壹字第11023000410號鑑
    定書（見109年度毒偵字第3807號卷第427頁，附表一編號8
    所示之物）、衛生福利部草屯療養院109年9月16日草療鑑字
    第1090900146號鑑驗書（見109年度毒偵字第3002號卷第205
    頁，附表一編號2至4所示之物）、109年9月10日草療鑑字第
    1090900078號鑑驗書（見109年度毒偵字第2857號卷第125頁
    ，附表一邊號9、10所示之物）、法務部調查局濫用藥物實
    驗室109年7月28日調科壹字第10923012800號鑑定書（見109
    年度毒偵字第1847號卷第153頁，附表一編號12所示之物）
    、衛生福利部草屯療養院109年6月16日草療鑑字第10906002
    24號鑑驗書（見109年度核交字第2148號卷第31頁，附表一
    編號11所示之物）在卷可憑，足認附表一所示之物均屬違禁
    物，應依上揭規定單獨宣告沒收銷燬，此部分聲請意旨於法
    有據，應予准許。
四、次查，附表二編號1、2所示之物，均係被告所有，並供其為
    109年5月21之施用毒品犯行所用之物，業據被告於警詢中坦
    承不諱（見109年度毒偵字第1847號卷第53-54頁）；附表二
    編號3至8所示之物，均係被告所有，並供其為109年8月28日
    施用毒品犯行所用之物，業據被告於警詢中坦承不諱（見10
    9年度毒偵字第3002號卷第63-67頁）；附表二編號9至13所
    示之物，均係被告所有，並為供其為109年10月10施用毒品
    犯行所用之物，業據被告於偵查中坦承不諱（見109年度毒
    偵字第3408號卷第215-217頁），應依刑法第38條第2項前段
    規定宣告沒收，聲請意旨雖未引用上開法條作為沒收依據，
    然本院不受檢察官聲請書所載法條之限制，改依刑法第38條
    第2項前段規定，均宣告沒收之。
五、依刑事訴訟法第455條之3第2項，毒品危害防制條例第18條
    第1項前段，刑法第38條之2項前段、第40條第2項、第3項，
    裁定如主文。
中　　華　　民　　國　　111 　年　　3 　　月　　29　　日
                  刑事第六庭    法  官  陳昱翔
上正本證明與原本無異。
如不服本裁定，應於送達後五日內，向本院提出抗告狀。
                                書記官  陳筱惠
中　　華　　民　　國　　111 　年　　3 　　月　　29　　日
附表一：應沒收銷燬之物
編號 品項 卷證出處 1 含有第二級毒品甲基安非他命之吸食器1組 109年度保管字第4431號扣押物品清單（109年度毒偵字第3807號卷第93頁） 2 第一級毒品海洛因1包（驗餘淨重0.1876公克） 109年度毒保字第391號扣押物品清單（109年度毒偵字第3002號卷第213頁） 3 第二級毒品甲基安非他命3包 109年度安保字第1346號扣押物品清單（109年度毒偵字第3002號卷第227頁） 4 第二級毒品甲基安非他命2包  5 第二級毒品甲基安非他命1包（驗餘淨重3.1598公克） 109年度安保字第1610號扣押物品清單（109年度毒偵字第3408號卷第339頁） 6 第二級毒品甲基安非他命1包（驗餘淨重0.3493公克） 109年度安保字第1610號扣押物品清單（109年度毒偵字第3408號卷第339頁）  7 第二級毒品甲基安非他命1包（驗餘淨重0.5718公克）  8 第一級毒品海洛因5包（總毛重5.32公克）  9 第二級毒品甲基安非他命2包（總毛重3.31公克） 109年度安保字第1151號扣押物品清單（109年度毒偵字第2857號卷第109頁） 10 第一級毒品海洛因1包（驗餘淨重0.8226公克） 109年度毒保字第360號扣押物品清單（109年度毒偵字第2857號卷第119頁） 11 第二級毒品甲基安非他命1包（驗餘淨重0.2461公克） 109年度安保字第725號扣押物品清單（109年度核交字第2148號卷第25頁） 12 第一級毒品海洛因6包（總驗餘淨重0.36公克） 109年度毒保字第261號扣押物品清單（109年度核交字第2148號卷第15頁） 
附表二：應沒收之物
編號 品項 卷證出處 1 針筒1支 109年度保管字第2504號扣押物品清單（109年度核交字第2148號卷第39頁） 2 吸食器2個  3 注射器12支 109年度保管字第4539號扣押物品清單（109年度毒偵字第3002號卷第241頁） 4 玻璃球4個  5 吸食器1個  6 注射器3支  7 吸食器1個  8 玻璃球1個  9 吸食器1個 110年度保管字第205號扣押物品清單（109年度毒偵字第3408號卷第405頁） 10 玻璃球管4支  11 針筒6支  12 束帶1條  13 迷你磅秤1台